【裁判字號】    98,上易,144
【裁判日期】    981006
【裁判案由】    竊盜
【裁判全文】
臺灣高等法院花蓮分院刑事判決         98年度上易字第144號
上  訴  人
即  被  告  甲  ○
上列上訴人因竊盜案件，不服臺灣花蓮地方法院98年8 月27日98
年度易字第62號第一審判決（起訴案號：臺灣花蓮地方法院檢察
署98年度偵字第507號），提起上訴，本院判決如下：
    主  文
上訴駁回。
    理  由
一、依刑事訴訟法第350條、第361條、第362條、第367條規定，
    不服地方法院之第一審判決而上訴者，須提出上訴書狀，並
    應敘述具體理由，為上訴必備之程式；其所提出之上訴書狀
    並未敘述上訴理由，或僅曾以言詞陳述上訴理由者，均應於
    上訴期間屆滿後20日內補提理由書於第一審法院。第一審法
    院經形式審查，認逾期未補提上訴理由者，應定期間先命補
    正；逾期未補正者，為上訴不合法律上之程式，應以裁定駁
    回。倘已提出上訴理由，但所提非屬具體理由者，則由第二
    審法院以上訴不合法律上之程式，判決駁回。而所謂具體理
    由，必係依據卷內既有訴訟資料或提出新事證，指摘或表明
    第一審判決有何採證認事、用法或量刑等足以影響判決本旨
    之不當或違法，而構成應予撤銷之具體事由，始克當之（例
    如：依憑證據法則具體指出所採證據何以不具證據能力，或
    依憑卷證資料，明確指出所為證據證明力之判斷如何違背經
    驗、論理法則），倘僅泛言原判決認定事實錯誤、違背法令
    、量刑失之過重或輕縱，而未依上揭意旨指出具體事由，或
    形式上雖已指出具體事由，然該事由縱使屬實，亦不足以認
    為原判決有何不當或違法者（例如：對不具有調查必要性之
    證據，法院未依聲請調查亦未說明理由，或援用證據不當，
    但除去該證據仍應為同一事實之認定），皆難謂係具體理由
    ，俾與第二審上訴制度在請求第二審法院撤銷、變更第一審
    不當或違法之判決，以實現個案救濟之立法目的相契合，並
    節制濫行上訴（最高法院著有97年度台上字第892號判決可
    參）。
二、上訴意旨略以：上訴人因家人患病，長期服用牛樟芝，乃上
    山採取牛樟芝供家人食用，所採數量僅150ｇ（4兩），顯非
    作為販賣之用，而所攜帶之鐮刀係為除草闢路之用。上訴人
    在台北有正當工作，一旦入監服刑，家中頓失依靠，上訴人
    已深切悔悟，懇求法院給予自新之機會等語，請求本院撤銷
    原判決，並更為適法之判決。
三、經查：本件上訴意旨所陳述之事實，原判決均已加以審理。
    本件上訴人所犯之罪為森林法第50條、刑法第321條第1項第
    3款之加重竊盜罪，法定刑為6月以上、5年以下有期徒刑，
    而上訴人因於93年、94年間各犯侵占、違反森林法等罪，於
    96年6月12日執行完畢，故為刑法第47條第1項所規定之累犯
    ，不符刑法第74條第1項第2款緩刑要件之規定，原判決既已
    審酌上訴人係累犯，有前科在案，素行非佳，以及本案犯罪
    之目的、動機、手段、危害程度及犯後態度等情狀，從輕量
    處上訴人有期徒刑7月，經核於法並無不當。上訴人雖謂量
    刑失之過重，惟上訴理由並未依據卷內既有訴訟資料或提出
    新事證，指摘或表明第一審判決有何採證認事、用法或量刑
    等足以影響判決本旨之不當或違法，而構成應予撤銷之具體
    事由，依前開最高法院判決意旨，上訴人前揭上訴理由自非
    屬得上訴第二審之具體理由。從而，揆諸上開說明，本件上
    訴不合法律上之程式，且無庸命其補正，應予駁回，並不經
    言詞辯論為之。
據上論斷，應依刑事訴訟法第367條前段、第372條，判決如主文
。
中    華    民    國    98    年    10    月    6     日
                    刑事庭審判長法  官  謝志揚
                                法  官  林慶煙
                                法  官  劉雪惠
以上正本證明與原本無異。
本件不得上訴。
中    華    民    國    98    年    10    月    6     日
                                書記官  李德霞
附錄本判決論罪科刑法條全文:
中華民國刑法第321條
（加重竊盜罪）
犯竊盜罪而有左列情形之一者，處 6 月以上、 5 年以下有期徒
刑：
一、於夜間侵入住宅或有人居住之建築物、船艦或隱匿其內而犯
    之者。
二、毀越門扇、牆垣或其他安全設備而犯之者。
三、攜帶兇器而犯之者。
四、結夥三人以上而犯之者。
五、乘火災、水災或其他災害之際而犯之者。
六、在車站或埠頭而犯之者。
前項之未遂犯罰之。


司法院資訊處製作；財團法人民間司法改革基金會備份。
